【裁判字號】    95,易,985
【裁判日期】    950825
【裁判案由】    竊盜
【裁判全文】
臺灣高雄地方法院刑事判決               95年度易字第985號
公  訴  人  臺灣高雄地方法院檢察署檢察官
被      告  丙○○
上列被告因竊盜案件，經檢察官提起公訴（95年度偵字第13270
號），本院判決如下：
    主  文
丙○○犯竊盜罪，累犯，處有期徒刑伍月，如易科罰金，以參佰
元折算壹日。
    事  實
一、丙○○前因詐欺案件，經本院以94年度訴字第1185號判決，
    判處有期徒刑3 月確定，於民國94年9 月28日易科罰金執行
    完畢。詎其仍不知悔改，竟基於意圖為自己不法所有之犯意
    ，於95年5 月9 日凌晨4 時許，駕駛其堂弟陳建雨所有之車
    牌號碼YL-1126 號自用小貨車，至位於高雄市○○區○○路
    299 巷口之工地，徒手將乙○○所有之8 號鋼筋12支、7 號
    鋼筋7 支，搬運至前開自用小貨車上而竊取之，適有工地人
    員尤福田見前開自用小貨車上裝載有上開鋼筋，察覺有異，
    遂以電話告知另一工地人員黃博文，黃博文隨即報警處理，
    嗣經警於同日凌晨4 時35分許，當場查獲丙○○，並扣得前
    揭8 號鋼筋12支、7 號鋼筋7 支（已發還乙○○），因而查
    悉上情。
二、案經乙○○訴由高雄市政府警察局三民第二分局移送臺灣高
    雄地方法院檢察署檢察官偵查起訴。
    理  由
一、訊據被告丙○○固不否認於前開時、地，在其所駕駛之自用
    小貨車上，遭查獲告訴人乙○○失竊之上揭鋼筋之事實，然
    矢口否認有何竊盜犯行，辯稱：95年5 月8 日中午，1 名綽
    號「阿猴」的友人，打伊0000000000號之行動電話給伊，問
    伊晚上是否有空，要伊幫忙載運物品，伊當時正在工作而沒
    有馬上答應，「阿猴」就說要看情形再與伊聯絡看看，嗣於
    翌日凌晨1 時許，「阿猴」又打伊的行動電話，拜託伊幫忙
    去載運品，伊因而應允，並由「阿猴」騎乘機車引導伊至案
    發地點，到了案發地點之後，伊沒有與「阿猴」一起進入工
    地，只有在工地外面等「阿猴」，不久，「阿猴」就將上開
    鋼筋搬到伊的車上，之後「阿猴」說要去找工地負責人，便
    騎乘機車離去該處，沒想到警察就來了，上開鋼筋實係「阿
    猴」搬到伊車上，伊並沒有為本件竊盜犯行，又「阿猴」使
    用之行動電話號碼為0000000000號云云。經查：前揭犯罪事
    實，除被告上開供述外，並據證人尤福田（見警卷第4 、5
    頁）、告訴人（見警卷第6 、7 頁）於警詢中陳述明確，並
    有告訴人出具之贓物認領保管單（見警卷第20頁）（上開被
    告以外之人於審判外之言詞及書面陳述，公訴人及被告未於
    本院審理過程中聲明異議，並同意將上開言詞陳述作為證據
    ，本院並審酌前開言詞及書面陳述作成時之情況均屬正常，
    且與本案相關之待證事實具有關連性，認適當作為證據，依
    刑事訴訟法第159 條之5 之規定，認上開陳述均具有證據能
    力）、本件查獲相片（見警卷第15、16頁）在卷可稽，則被
    告於前開時、地，在其所駕駛之自用小貨車上，被查獲告訴
    人失竊之上揭鋼筋之事實，堪以認定。雖被告以前詞置辯，
    然依卷附電話號碼0000000000號行動電話通聯紀錄所示（見
    偵卷第17至20頁），於95年5 月8 日中午及翌日凌晨，被告
    使用之行動電話，均無與電話號碼0000000000號（即被告稱
    「阿猴」所使用之行動電話號碼）之行動電話通聯之情，且
    經本院向和信電訊股份有限公司查詢結果，該電話號碼未曾
    有人開辦使用，有該公司之函覆可稽（見本院卷第18頁），
    復參以被告迄今均未能提出其所稱綽號「阿猴」之人之年籍
    資料供本院傳喚查證，則被告所稱綽號「阿猴」之人是否存
    在？實有所疑；再細析上開0000000000號行動電話之通聯紀
    錄，於95年5 月8 日深夜或95年5 月9 日凌晨，僅有電話號
    碼0000000000號之行動電話與被告所使用之行動電話有通聯
    之情形，惟該0000000000號行動電話之基地台位置在澎湖縣
    馬公市，顯然使用該行動電話之人，於95年5 月8 日深夜至
    95年5 月9 日凌晨之時段，係在澎湖縣馬公市，該人自無可
    能係被告所稱前開與其共同至案發現場之綽號「阿猴」之人
    ，而在無其他人有與被告為被告前揭辯稱之通聯情形下，益
    徵被告辯稱：係綽號「阿猴」之人要伊至案發地點載運物品
    云云，無可採信。此外，被告係在告訴人上開鋼筋之遭竊地
    點為警當場查獲，則本案雖未有人目睹被告竊取前揭鋼筋之
    情形，然依此等時間與空間上之密接性，再佐以被告前揭辯
    詞之無可採信，業足以排除被告係自他人處取得該等遭竊鋼
    筋之可能性，是該等遭竊鋼筋係由被告所竊取之事實，亦可
    認定。綜上，本件事證明確，被告前揭犯行，洵堪認定。至
    公訴意旨依被告之供述，而認被告係與綽號「阿宏」之人（
    依被告於本院審理中所述，偵查筆錄所記載之「阿宏」，即
    係其前開所稱綽號「阿猴」之人）共犯本件竊盜案，然被告
    此一供述內容，要係其事後卸責之詞，並無可採，業如上述
    ，是公訴意旨於此容有誤認，附此敘明。
二、按行為後法律有變更者，適用行為時之法律。但行為後之法
    律有利於行為人者，適用最有利於行為人之法律，刑法第2
    條第1 項定有明文。查被告行為後，刑法業於95年7 月1 日
    修正公布施行，而修正後之刑法第33條第5 款規定「罰金：
    新臺幣1000元以上，以百元計算之」，與修正前之刑法第33
    條第5 款規定「罰金：1 元以上」相較，刑法分則中關於有
    罰金刑之規定者，在修法前最低度之法定刑係銀元1 元即新
    臺幣3 元（至罰金罰鍰提高標準條例第1 條，係關於最高度
    刑提高之規定，尚與最低度刑無關），而在修法後則係新臺
    幣1000元，比較修正前後之規定，修正後之規定較不利於行
    為人，是若行為人所犯罪行之法定刑有罰金刑者，即應依刑
    法第2 條第1 項前段規定，依行為人行為時即修正前之規定
    處斷（至亦於95年7 月1 日施行之刑法施行法第1 條之1 之
    規定，僅係規範如何將刑法分則罰金刑之單位由「銀元」轉
    換為「新臺幣元」，未就各該分則之實際內涵加以變更，尚
    不生新舊法比較之問題）。本件被告所犯刑法第320 條第1
    項之罪，其法定刑中有罰金刑，揆諸上開說明，自應適用修
    正前之規定處斷。是核被告所為，係犯修正前刑法第320 條
    第1 項之竊盜罪。被告有如犯罪事實欄所載之上揭前科紀錄
    ，有臺灣高等法院被告前案紀錄表及臺灣高雄地方法院檢察
    署被告之刑案資料查註紀錄表在卷可稽，而前開刑法修正時
    ，對於累犯規定亦有修正，然本件被告不論依刑法修正前後
    之規定，均成立累犯，故應依刑法第2 條第1 項前段之規定
    ，適用修正前刑法第47條規定加重其刑。爰審酌被告正值青
    壯，竟不思上進，率爾竊取他人財物，所為實不足取，並於
    犯後矢口否認犯行，態度難認良好，惟念其所竊得之上開鋼
    筋已歸還告訴人，未對告訴人造成進一步之損害，且其犯罪
    手段與情節尚屬平和輕微等一切情狀，量處如主文所示之刑
    ，以示儆懲。按本件被告犯罪時之刑法第41條第1 項前段規
    定：「犯最重本刑為5 年以下有期徒刑以下之刑之罪，而受
    6 個月以下有期徒刑或拘役之宣告，因身體、教育、職業、
    家庭之關係或其他正當事由，執行顯有困難者，得以1 元以
    上3 元以下折算一日，易科罰金」，又被告行為時之易科罰
    金折算標準，修正前之罰金罰鍰提高標準條例第2 條（現已
    刪除）規定，就其原定數額提高為100 倍折算1 日，則本件
    被告行為時之易科罰金折算標準，應以銀元100 元以上300
    元以下折算1 日，經換算為新臺幣後，應以新臺幣300 元以
    上900 元以下折算1 日。惟95年7 月1 日修正公布施行之刑
    法第41條第1 項前段則規定：「犯最重本刑為5 年以下有期
    徒刑以下之刑之罪，而受6 個月以下有期徒刑或拘役之宣告
    者，得以新臺幣1000元、2000元或3000元折算1 日，易科罰
    金」，比較修正前後之易科罰金折算標準，修正後之規定較
    不利於被告，故應依刑法第2 條第1 項前段，適用被告行為
    時即修正前之規定，就被告上開宣告之刑，定其易科罰金之
    折算標準。
據上論斷，應依刑事訴訟法第299 條第1 項前段，刑法第2 條第
1 項前段，修正前刑法第320 條第1 項、第47條、第41條第1 項
前段，罰金罰鍰提高標準條例第1 條前段，修正前罰金罰鍰提高
標準條例第2 條，判決如主文。
本案經檢察官甲○○到庭執行職務。
中    華    民    國    95    年    8     月    25    日
                  刑事第五庭    審判長法  官 李嘉興
                                      法  官 林俊寬
                                      法  官 陳君杰
以上正本證明與原本無異。
如不服本判決，應於判決送達後10日內，向本院提出上訴狀。
中    華    民    國    95    年    8     月    25    日
                                      書記官 陳昱良
附錄本判決論罪科刑法條全文：
刑法第320 條第1 項
意圖為自己或第三人不法之所有，而竊取他人之動產者，為竊盜
罪，處5 年以下有期徒刑、拘役或500 元以下罰金。


司法院資訊處製作；財團法人民間司法改革基金會備份。
